# Introdução {#intro}

Você pode rotular títulos de capítulos e seções usando `{#label}` após eles, por exemplo, podemos fazer referência a Chapter \@ref(intro). Se você não os rotular manualmente, haverá rótulos automáticos de qualquer maneira, por exemplo, Chapter \@ref(metodo).

You can label chapter and section titles using `{#label}` after them, e.g., we can reference Chapter \@ref(intro). If you do not manually label them, there will be automatic labels anyway, e.g., Chapter \@ref(methods).

Figuras e tabelas com legendas serão colocadas nos ambientes `figure` e `table`, respectivamente.


```{r nice-fig, fig.cap='Here is a nice figure!', out.width='80%', fig.asp=.75, fig.align='center'}
par(mar = c(4, 4, .1, .1))
plot(pressure, type = 'b', pch = 19)
```

Faça referência a uma figura por seu rótulo de bloco de código com o prefixo `fig:`, por exemplo, consulte a Figura \@ref(fig:nice-fig). Da mesma forma, você pode fazer referência às tabelas geradas a partir de `knitr::kable()`, por exemplo, consulte Tabela \@ref(tab:nice-tab).

```{r nice-tab, tidy=FALSE}
knitr::kable(
  head(iris, 20), caption = 'Here is a nice table!',
  booktabs = TRUE
)
```

You can write citations, too. For example, we are using the **bookdown** package [@R-bookdown] in this sample book, which was built on top of R Markdown and **knitr** [@xie2015].
