--- 
title: "Um exemplo Minimo de um livro"
author: "Claudiano C. Cruz Neto"
date: "`r Sys.Date()`"
site: bookdown::bookdown_site
output: bookdown::gitbook
documentclass: book
bibliography: [book.bib, packages.bib]
biblio-style: apalike
link-citations: yes
github-repo: rstudio/bookdown-demo
description: "Este é um exemplo minimo de uso do pacote BookDown para escrever um livro O formato do output para este exemplo é bookdown::gitbook."
---

# Pré-requisitos

Este é um livro de _amostra_ escrito em **Markdown**. Você pode usar qualquer coisa compatível com o Markdown de Pandoc, por exemplo, uma equação matemática $a^2 + b^2 = c^2$.

O pacote **bookdown** pode ser instalado do CRAN ou Github:

```{r eval=FALSE}
install.packages("bookdown")
# or the development version
# devtools::install_github("rstudio/bookdown")
```

Lembre-se de que cada arquivo Rmd contém um e apenas um capítulo, e um capítulo é definido pelo título de primeiro nível `#`.

Para compilar este exemplo para o PDF, você precisa XeLaTeX. É recomendado que você instale TinyTex (o qual inclue o XeLaTeX): <https://yihui.name/tinytex/>.

```{r include=FALSE}
# automatically create a bib database for R packages
knitr::write_bib(c(
  .packages(), 'bookdown', 'knitr', 'rmarkdown'
), 'packages.bib')
```
